臺灣新北地方法院刑事判決
                                  110年度審交訴字第153號
公  訴  人  臺灣新北地方檢察署檢察官
被      告  李嘉振


上列被告因公共危險案件，經檢察官提起公訴（110 年度偵字第
17659 號），因被告於本院準備程序中為有罪之陳述，本院告知
被告簡式審判程序之旨，並聽取當事人之意見後，經合議庭裁定
由受命法官獨任以簡式審判程序審理，判決如下：
    主  文
李嘉振犯駕駛動力交通工具發生交通事故，致人傷害而逃逸罪，
處有期徒刑陸月，如易科罰金，以新臺幣壹仟元折算壹日。
    事實及理由
一、本件犯罪事實及證據，除下列事項應予更正及補充外，均引
    用如附件檢察官起訴書之記載：
（一）犯罪事實欄一第15行「由自強五路直行」更正為「由自強
      路五段直行」、同欄末3 行「基於肇事逃逸之犯意」補充
      、更正為「基於逃逸之犯意，未盡其救護義務，亦未停留
      現場等候員警到場處理，或得李蕙如之同意」。
（二）證據部分補充「車號0000-00 號自用小客車車輛詳細資料
      報表1 份」、「被告李嘉振於本院準備程序、審理中之自
      白」。
二、論罪科刑部分：
（一）按行為後法律有變更者，適用行為時之法律。但行為後之
      法律有利於行為人者，適用最有利於行為人之法律，刑法
      第2條 第1 項定有明文。被告行為後，刑法第185 條之4
      規定業於民國110 年5 月28日經總統公布修正施行，並於
      同年月30日生效，修正前刑法第185 條之4 規定「駕駛動
      力交通工具肇事，致人死傷而逃逸者，處1 年以上7 年以
      下有期徒刑。」；修正後則規定：「駕駛動力交通工具發
      生交通事故，致人傷害而逃逸者，處6 月以上5 年以下有
      期徒刑；致人於死或重傷而逃逸者，處1 年以上7 年以下
      有期徒刑。犯前項之罪，駕駛人於發生交通事故致人死傷
      係無過失者，減輕或免除其刑。」，經比較新舊法結果，
      修正後刑法第185 條之4 第1 項前段駕駛動力交通工具發
      生交通事故，致人傷害而逃逸者之刑度較修正前之規定為
      低，自以新法之規定對被告較為有利，依刑法第2 條第1
      項但書之規定，應適用修正後刑法第185 條之4 第1 項前
      段之規定。是核被告所為，係犯刑法第185 條之4 第1 項
      前段之駕駛動力交通工具發生交通事故，致人傷害而逃逸
      罪。
（二）被告有如起訴書犯罪事實欄所載之刑事科刑及執行情形，
      此有臺灣高等法院被告前案紀錄表在卷可佐，其於受有期
      徒刑之執行完畢後，5 年以內故意再犯本件有期徒刑以上
      之罪，為累犯，依司法院釋字第775 號解釋意旨，為避免
      發生罪刑不相當之情形，法院應就個案裁量是否加重最低
      本刑，茲考量被告前揭構成累犯之犯罪類型、侵害法益，
      與本案俱非相同，尚難認其對本件類型犯罪之刑罰反應力
      薄弱或具特別之惡性，因認本案若依刑法第47條累犯之規
      定加重其刑，將致罪刑不相當，爰不予加重其刑。
（三）本院審酌被告駕車疏未注意車前狀況，發生交通事故致人
      受傷，雖於事故後下車查看被害人傷勢，然未即時救護或
      報警處理，亦未得被害人同意，逕自駕車離去，應予非難
      ，兼衡被害人所受傷勢、被告於偵審程序中皆坦承犯行之
      犯後態度、迄未賠償被害人、被告之素行、其於警詢中自
      陳國中肄業之智識程度、家庭經濟狀況勉持、犯罪之動機
      、目的及所生危害等一切情狀，量處如主文所示之刑，並
      諭知易科罰金之折算標準，以資懲儆。
據上論斷，應依刑事訴訟法第273 條之1 第1 項、第299 條第1
項前段、第310 條之2 、第454 條第2 項，刑法第2 條第1 項但
書、刑法第185 條之4 第1 項前段、第41條第1 項前段，判決如
主文。
本案經檢察官陳雅詩提起公訴，檢察官盧祐涵到庭執行職務。
中　　華　　民　　國　 110　　年　　11　　月　　12　　日
                  刑事第二十三庭  法  官  劉安榕
上列正本證明與原本無異。
如不服本判決，應於判決送達後20日內敘明上訴理由，向本院提
出上訴狀(應附繕本)，上訴於臺灣高等法院。其未敘述上訴理由
者，應於上訴期間屆滿後20日內向本院補提理由書「切勿逕送上
級法院」。
                                  書記官  陳宥伶
中　　華　　民　　國　 110　　年　　11　　月　　15　　日
附錄本案論罪科刑所引法條：
中華民國刑法第185條之4
駕駛動力交通工具發生交通事故，致人傷害而逃逸者，處6 月以
上5 年以下有期徒刑；致人於死或重傷而逃逸者，處1 年以上7
年以下有期徒刑。
犯前項之罪，駕駛人於發生交通事故致人死傷係無過失者，減輕
或免除其刑。
 附件：
臺灣新北地方檢察署檢察官起訴書
                                    110年度偵字第17659號

    被      告  李嘉振  男  44歲（民國00年00月0日生）
                        住臺中市○○區○○路000號
                       （另案在法務部矯正署臺北監獄臺北
                         分監執行中）
                        國民身分證統一編號：Z000000000號
上列被告因公共危險案件，已經偵查終結，認應該提起公訴，茲
將犯罪事實及證據並所犯法條分敘如下：
        犯罪事實
一、李嘉振於民國98年間，因施用毒品案件，經臺灣板橋地方法
    院（現更名為臺灣新北地方法院，下稱新北地院）以98年度
    簡字第1859號判決判處有期徒刑6 月確定；於98年間，又因
    施用毒品案件，經新北地院以98年度簡字第4133號判決判處
    有期徒刑5 月確定；於98年間，另因持有毒品、偽造文書等
    案件，經新北地院以98年度易字第1825號判決各判處有期徒
    刑6月、5月，應執行有期徒刑10月確定；於98年間，復因妨
    害性自主案件，經新北地院以98年度訴字第3031號判決各判
    處有期徒刑6月、5年，應執行有期徒刑5年4月確定，上開各
    罪嗣經新北地院以99年度聲字第4859號裁定應執行有期徒刑
    7年確定，於106年10月17日縮短刑期假釋出監，併付保護管
    束，於107年12月3日保護管束期滿，假釋未經撤銷，未執行
    之刑視已執行論。詎其猶不知悔改，於109年9月2日9時10分
    許，駕駛鄭展伊所有且車牌號碼為5738-J7 號之自用小客車
    ，沿新北市三重區環河北路3 段外側車道由自強五路直行三
    信路時，本應注意車前狀況，隨時採取必要之安全措施，且
    依當時之情況，並無不能注意之情形，竟疏未注意車前狀況
    ，適有李蕙如騎乘車牌號碼000-000 號普通重型機車，在環
    河北路3 段與三信路上之機慢車左轉專用道內停等紅燈，遂
    遭李嘉振駕駛車輛撞擊，致李蕙如受有左側手肘、小腿擦傷
    等傷害（過失傷害部分未據告訴）。李嘉振明知駕駛動力交
    通工具致人受傷，竟未採取救護或其他必要措施，基於肇事
    逃逸之犯意，逕行駕車逃離現場。嗣經李蕙如報警循線查悉
    上情。
二、案經李蕙如訴由新北市政府警察局三重分局報告偵辦。
        證據並所犯法條
一、證據清單及待證事實

編號 證據名稱 待證事實 1 被告李嘉振於警詢中之供述及偵查中之自白 佐證全部犯罪事實。 2 告訴人李蕙如於警詢時之指訴 佐證全部犯罪事實。 3 證人鄭展伊、李國棟於警詢時之證述 佐證本案案發當日係由被告駕駛上開自用小客車之事實。 4 道路交通事故現場圖、調查報告表（一）（二）、交通事故談話紀錄表、新北市政府警察局三重分局重陽派出所道路交通事故照片黏貼紀錄表 佐證全部犯罪事實。 5 新北市立聯合醫院乙種診斷書 告訴人受有上開傷害之事實。 


二、按行為後法律有變更者，適用行為時之法律，但行為後之法
    律有利於行為人者，適用最有利於行為人之法律，刑法第2
    條第1 項定有明文。查刑法第185 條之4 業於110 年5 月28
    日修正公布，並於110 年5 月30日生效施行。修正前之刑法
    第185 條之4 原規定: 「駕駛動力交通工具肇事，致人死傷
    而逃逸者，處1 年以上7 年以下有期徒刑。」，修正後之條
    文則為: 「駕駛動力交通工具發生交通事故，致人傷害而逃
    逸者，處6 月以上5 年以下有期徒刑；致人於死或重傷而逃
    逸者，處1 年以上7 年以下有期徒刑。犯前項之罪，駕駛人
    於發生交通事故致人死傷係無過失者，減輕或免除其刑。」
    ，經比較新舊法，新法依被害人所傷勢之輕重，科以不同法
    定刑度，其中致人傷害而逃逸之法定刑，由修正前之「1 年
    以上7 年以下有期徒刑」，修正為「6 月以上5 年以下有期
    徒刑」，故修正後之刑法第185 條之4 前段規定刑度較低，
    對被告較有利，依刑法第2 條第1 項前段規定，應適用行為
    後之法律，即現行之刑法第185 條之4 之規定，核被告所為
    ，係犯修正後刑法第185 條之4 肇事逃逸罪嫌。又被告有如
    犯罪事實欄所載之論罪科刑執行情形，有本署刑案資料查註
    紀錄表，其於徒刑執行完畢後，5 年之內故意再犯本件有期
    徒刑以上之罪，為累犯，請參照大法官會議釋字第775 號解
    釋意旨，審酌是否依刑法第47條第1 項之規定加重其刑。
三、依刑事訴訟法第251條第1項提起公訴。此  致臺灣新北地方
    法院中    華    民    國   110    年    9    月     
    29    日檢察官  陳雅詩